【裁判字號】    99,台上,1124
【裁判日期】    990225
【裁判案由】    違反毒品危害防制條例等罪
【裁判全文】
最高法院刑事判決            九十九年度台上字第一一二四號
上  訴  人  甲○○
上列上訴人因違反毒品危害防制條例等罪案件，不服台灣高等法
院中華民國九十七年一月十七日第二審判決（九十六年度上訴字
第四二七七號，起訴案號：台灣板橋地方法院檢察署九十五年度
偵字第二０二六九號），提起上訴，本院判決如下：
    主  文
上訴駁回。
    理  由
按刑事訴訟法第三百七十七條規定：上訴於第三審法院，非以判
決違背法令為理由不得為之；是提起第三審上訴，應以原判決違
背法令為理由，係屬法定要件。如果上訴理由書狀並未依據卷內
訴訟資料具體指摘原判決不適用何種法則或如何適用不當；或所
指摘原判決違法情事，顯與法律規定得為第三審上訴理由之違法
情形不相適合；均應認其上訴為違背法律上之程式，予以駁回。
本件原判決撤銷第一審之科刑判決，改判仍分別論處上訴人甲○
○販賣第三級毒品（處有期徒刑三年）及販賣第二級毒品未遂（
處有期徒刑二年六月）等罪刑（應執行有期徒刑五年四月）。上
訴人之上訴意旨略稱：（一）證人王閔鋐於偵查中之證述，屬傳
聞證據，其雖依法具結，但未經上訴人行使反對詰問權，自具有
顯不可信之情況，應否定其證據能力，否則即與民國九十二年刑
事訴訟法之修法意旨有違。原判決將證據能力與證明力混為一談
，謂：「王閔鋐於偵查中之證述，已依法具結，且與被告（即上
訴人，下同）係朋友關係，並無任何怨隙，自無顯不可信之情形
，復於原審（指第一審）到庭作證，經被告行使詰問權，依刑事
訴訟法第一百五十九條之一第二項規定，應有證據能力」，顯有
適用法則不當之違法。（二）上訴人辯稱：伊於九十五年九月十
一日檢察官訊問時，因檢察官拍桌怒斥，致使伊心生畏懼而為不
實陳述等語，業經第一審勘驗該次偵訊錄影光碟發現：「檢察官
原在被告陳述時，不斷翻閱卷宗，嗣將卷宗翻開於警詢筆錄部分
，於被告陳述中，以右手舉離桌面約三十公分後，拍打翻開之卷
宗一下並注視被告，被告停止陳述，但姿勢、表情並無變化，亦
無其他動作．．．檢察官繼續發問，被告亦有回答」；足見上訴
人所辯非虛，其於檢察官九十五年九月十一日訊問時之自白，應
無證據能力。詎原判決就上揭勘驗結果，何以不足為有利於上訴
人之認定，未予說明，自屬理由不備。至於上訴人於檢察官九十
六年一月二十四日訊問時供稱：「（問：檢察官訊問你時，是否
有強暴、脅迫等不法取供情事，讓你感到害怕，以致供述不實在
﹖）我供述實在」，乃針對檢察官九十六年一月二十四日之訊問
作答，原審不察，執此認定上訴人於檢察官九十五年九月十一日
訊問時之自白亦係出於任意性，自屬有誤。（三）上訴人於警詢
及偵查中係供稱：「最近一次賣Ｋ他命給我一名綽號『凱凱』的
朋友，賣給他二包Ｋ他命」、「我是賣他Ｋ他命二包」，原判決
理由說明：「上開被告以新台幣（下同）一千元販賣第三級毒品
Ｋ他命一包予王閔鋐之事實，業經被告於警詢、九十五年九月十
一日檢察官訊問時坦承不諱」，顯與上引卷內筆錄之記載不符，
有證據上理由矛盾之違法。（四）證人王閔鋐於偵審中之證述，
尚非一致，到案後經警方採擷其尿液送驗，亦發現其尿液檢驗結
果呈Ｋ他命陰性反應，適足以證明王閔鋐於第一審證稱：其曾施
用Ｋ他命云云，與事實不符，原判決雖採納證人王閔鋐於檢察官
九十六年一月二十二日訊問時之供述作為判決之基礎．惟未說明
究竟有何補強證據足以證明其上開偵查中證述確與事實相符，亦
屬理由不備等語。
惟查：原判決依憑調查證據之結果並綜合卷內證據資料，認定上
訴人有其事實欄所載之犯行，已於理由內詳敘其調查證據之結果
及取捨證據認定之理由，並就上訴人否認犯罪所持之辯解，認非
可採，以及證人王閔鋐前後所為基本事實相符祇是細節部分稍有
歧異之證述，究應如何取捨，分別予以指駁或說明。復依憑調查
證據之結果，說明援引作為判決基礎之證據資料均具有證據能力
及被告於檢察官九十五年九月十一日訊問時之自白係出於任意性
所憑之理由（見原判決正本第二頁第二九行至第三頁第二八行）
。另又依憑卷內證據資料，說明認定上訴人販賣第三級毒品既遂
及以一行為販賣第二、三級毒品未遂等行為均係意在營利所憑之
證據及其理由。從形式上觀察，原判決並無理由不備、證據上理
由矛盾、採證違背證據法則及適用法則不當等違背法令之情形。
上訴意旨（一）、（二）均置原判決理由內已詳予說明之事項於
不顧，或仍執原審已詳予說明何以具證據能力之證人王閔鋐偵查
中供述，徒憑己見任指原判決適用法則不當；或猶以其於檢察官
九十五年九月十一日訊問時之自白，乃非出於任意性云云，指摘
原判決違法；均不足以辨識原判決已具備違背法令之形式要件。
又依卷附檢察官訊問筆錄之記載，上訴人於檢察官九十六年一月
二十四日（原判決誤載為二十日）訊問時係供稱：「（問：檢察
官訊問你時，是否有強暴、脅迫等不法取供情事，讓你感到害怕
，以致供述不實在﹖）我供述實在」，而由該次訊問前後語句觀
之（即在此之前檢察官曾訊問上訴人對王閔鋐證述伊曾販賣Ｋ他
命予王某，以及上訴人對其警詢自白有何意見等語），檢察官上
揭訊問顯非針對九十六年一月二十四日之偵訊而言，其訊問原意
，應涵蓋上訴人以前在檢察官訊問時所為之其他供述。上訴意旨
（二）另執其前揭供述，僅係針對檢察官九十六年一月二十四日
之訊問作答云云，指摘原判決違法，自非依據卷內資料而為主張
。至於上訴人於警詢及偵查中雖係供稱：「最近一次賣Ｋ他命給
我一名綽號『凱凱』的朋友，賣給他二包Ｋ他命」、「我是賣他
Ｋ他命二包」，惟原審已依憑其調查證據之結果，於理由內說明
：「應認王閔鋐向被告購買之Ｋ他命應係一包零點七公克」（見
原判決正本第五頁第二八行至第六頁第三行），則原判決理由內
另記載：「上開被告以一千元販賣第三級毒品Ｋ他命一包予王閔
鋐之事實，業經被告於警詢、九十五年九月十一日檢察官訊問時
坦承不諱」，應係指上訴人就其以一千元之對價，販賣Ｋ他命予
王閔鋐一次之犯行，已於警詢及檢察官九十五年九月十一日訊問
時自白不諱而言，至於該次究係販賣Ｋ他命幾包，則應以王閔鋐
之指證為據；此觀諸原判決僅係援引上訴人於警詢及偵查中供述
：「我於九十五年八月十七、十八日左右跟綽號『小佩』之成年
女子以0000000000行動電話聯絡購買毒品，並以二千五百元買十
顆搖頭丸，一公克Ｋ他命八百元，買五公克。賣出一顆搖頭丸賺
一百元，Ｋ他命用零點七公克裝成一包。我九十五年八月二十一
日二十三時許，在台北縣新莊市○○路的新莊夜市前，賣給朋友
綽號『凱凱』Ｋ他命，代價一千元，我們是以電話聯絡，他的電
話為0000000000」作為判決之基礎即明（即未採納所稱：賣給「
凱凱」二包Ｋ他命等語部分），則原判決理由說明上訴人就販賣
Ｋ他命「一包」予王閔鋐之事實，已於警詢及九十五年九月十一
日檢察官偵查中自白不諱，雖與卷內筆錄之記載稍有歧異，惟此
顯係於判決結果無影響之文字誤繕，尚非證據上理由矛盾。上訴
意旨（三）執此指摘原判決有證據上理由矛盾之違法，殊屬誤會
。再依原判決理由說明，係以王閔鋐於警詢及偵審中就上訴人販
賣Ｋ他命予伊之基本事實前後相符之指證，與上訴人在警詢及九
十五年九月十一日檢察官偵查中之自白，以及上訴人於第一審供
認利用網際網路販賣第二、三級毒品等語，相互印證，認定上訴
人於九十五年八月二十一日二十三時許，在台北縣新莊市○○路
上之新莊夜市前，以一千元之代價，販賣Ｋ他命一包（約零點七
公克）予王閔鋐一次，並非僅以證人王閔鋐於檢察官九十六年一
月二十二日訊問時之供述作為判決上訴人有罪之唯一證據。再依
原判決所確認之事實，王閔鋐係於九十五年八月二十一日二十三
時許，向上訴人購買Ｋ他命一包施用，而警方則係於九十五年九
月十一日始對王閔鋐採尿送驗，其間已相隔二十日左右；則該次
檢驗結果雖發現其尿液呈Ｋ他命陰性反應，亦無從推翻證人王閔
鋐於第一審之所為不利於上訴人之證述。上訴意旨（四）執此指
摘原判決理由不備，顯非依據卷內資料而為主張。綜上所論，本
件上訴違背法律上之程式，予以駁回。
據上論結，應依刑事訴訟法第三百九十五條前段，判決如主文。
中    華    民    國  九十九  年    二    月  二十五  日
                      最高法院刑事第七庭
                          審判長法官  林  永  茂
                                法官  蘇  振  堂
                                法官  蕭  仰  歸
                                法官  林  立  華
                                法官  許  錦  印
本件正本證明與原本無異
                                      書  記  官
中    華    民    國  九十九  年    三    月    四    日
                                                      ｍ

司法院資訊處製作；財團法人民間司法改革基金會備份。
